臺灣桃園地方法院小額民事判決
111年度壢小字第48號
原      告  林宗賢  
被      告  田家綸  
上列當事人間請求損害賠償事件，原告提起刑事附帶民事訴訟，
經本院刑事庭於民國110年5月27日以110年度附民字第3號裁定移
送前來，本院於民國111年4月6日言詞辯論終結，判決如下：
　　主    文
一、被告應給付原告新臺幣（下同）48,000元，及如附表所示之
    利息。
二、原告其餘之訴駁回。
三、訴訟費用1,000元由被告負擔。
四、本判決原告勝訴部分得假執行。
　　理  由  要  領
一、按民事訴訟法第436條之8第1項規定：「關於請求給付金錢
    或其他代替物或有價證券之訴訟，其標的金額或價額在新台
    幣十萬元以下者，適用本章所定之小額程序。」同法第436 
    條之18規定：「判決書得僅記載主文，就當事人有爭執事項
    ，於必要時得加記理由要領。」
二、原告主張
　　被告於民國107年10月22日晚間9時22分許，行經桃園市○○區
    ○○路00號前，竊取原告裝有現金、水壺及手機等物品、懸掛
    停放於該處之車牌號碼000-000普通重型機車前座掛勾之手
    提袋，致原告受有48,000元之財產上損害。爰依民法侵權行
    為之規定，提起本件訴訟等語。並聲明：被告應給付原告48
    ,000元，及自起訴狀繕本送達翌日起至清償日止，按週年利
    率5%計算之利息。
三、被告經合法通知，未於本院言詞辯論期日到場，亦未提出書
    狀為任何陳述。
四、是依上揭規定，以下僅就原告得請求之遲延利息起算日記載
    理由要領：
（一）按民法第233條第1項規定：「遲延之債務，以支付金錢為
      標的者，債權人得請求依法定利率計算之遲延利息。第20
      3條規定：「應付利息之債務，其利率未經約定，亦無法
      律可據者，週年利率為百分之5。」第229條第2項規定：
      「給付無確定期限者，債務人於債權人得請求時，經其催
      告而未為給付，自受催告時起，負遲延責任。其經債權人
      起訴而送達訴狀，或依督促程序送達支付命令，或為其他
      相類之行為者，與催告有同一之效力。」
（二）查本件原告請求以損害賠償金額48,000元，自起訴狀繕本
      送達翌日起計算遲延利息云云。然本件為損害賠償債務，
      其給付並無確定期限。而本件原告於109年12月29日起訴
      時，僅請求被告賠償34,000元，有刑事附帶民事起訴狀在
      卷可參（見本院附民卷第5頁），該刑事附帶民事訴訟起
      訴狀繕本並於110年1月7日送達被告，有送達證書在卷可
      參（見附民卷第7頁）。嗣原告於本院111年2月23日言詞
      辯論期日當庭追加損害賠償金額14,000元，該言詞辯論期
      日筆錄並於111年3月4日送達被告，有送達證書在卷可參
      （見本院卷第28頁）。是依上揭規定，原告就損害賠償金
      額48,000元部分，除其中34,000元得自刑事附帶民事起訴
      狀繕本送達被告翌日，即110年1月8日起請求遲延利息外
      ，其餘14,000元部分應自本院111年2月23日言詞辯論期日
      筆錄送達被告翌日，即111年3月5日始得起算，即如附表
      所示。原告逾此範圍之請求，為無理由。
五、綜上所述，原告依民法侵權行為之規定，請求被告給付原告
    48,000元，及如附表所示之利息，為有理由，應予准許。逾
    此範圍之請求則屬無據，應予駁回。
六、本件原告勝訴部分係依民事訴訟法第436條之8適用小額訴訟
    程式所為之判決，應就被告敗訴部分，依同法第436條之20
    規定，依職權宣告假執行。
七、訴訟費用負擔之依據：民事訴訟法第79條。本院審酌原告敗
    訴部分僅為遲延利息起算日部分，是本件訴訟費用應由被告
    全部負擔為當。並依職權確定訴訟費用額如主文第3項所示
    。
中　　華　　民　　國　　111 　年　　4 　　月　　22　　日
                  中壢簡易庭      法  官  周仕弘
以上為正本係照原本作成。
如不服本判決，應於送達後20日內，向本院提出上訴狀並表明上
訴理由，如於本判決宣示後送達前提起上訴者，應於判決送達後
20日內補提上訴理由書（須附繕本）。
如委任律師提起上訴者，應一併繳納上訴審裁判費。
中　　華　　民　　國　　111 　年　　4 　　月　　22　　日
                                  書記官  巫嘉芸
附表：
編號 請求金額 項目 期間 週年利率 1 34,000元 利息 自110年1月8日起至清償日止 5% 2 14,000元 利息 自111年3月5日起至清償日止 5% 
附錄：
一、民事訴訟法第436條之24第2項：
    對於小額程序之第一審裁判上訴或抗告，非以其違背法令為
    理由，不得為之。
二、民事訴訟法第436條之25：
    上訴狀內應記載上訴理由，表明下列各款事項：
    （一）原判決所違背之法令及其具體內容。
    （二）依訴訟資料可認為原判決有違背法令之具體事實。